【裁判字號】    98,簡上,1521
【裁判日期】    981231
【裁判案由】    贓物
【裁判全文】
臺灣板橋地方法院刑事判決            98年度簡上字第1521號
上  訴  人  臺灣板橋地方法院檢察署檢察官
被      告  甲○○冒名李宏明.
上列上訴人即公訴人因被告贓物案件，不服本院98年度簡字第81
87號於中華民國98年10月19日所為之第一審刑事簡易判決（聲請
簡易判決處刑案號：96年度偵字第25228 號），提起上訴，由本
院管轄之第二審合議庭判決如下：
    主  文
上訴駁回。
    理  由
一、本件經本院合議庭審理結果，認第一審簡易判決（含更正裁
    定）所認定被告之犯罪事實及其所憑之理由、證據暨論罪科
    刑之法條均無不當，除就犯罪事實部分應補充如本判決理由
    欄二所示之外，均應予維持，並引用該第一審刑事簡易判決
    書、檢察官聲請簡易判決處刑書中關於認定被告犯罪事實及
    其所憑之理由、證據暨論罪科刑之法條部分之記載（如附件
    ）。
二、犯罪事實：甲○○前於民國92年間，向陳惠芠（另為不起訴
    處分）借得車身為黑色、車號牌號碼為「GYH-546 」號之中
    古普通重型機車（引擎號碼：SD25AB-109247 號，下稱本件
    原黑色車身中古重型機車）騎用，於98年2 月間某日將該機
    車借供綽號「小郭」之姓名不詳之成年男子使用，嗣於同年
    8 月26日下午4 時許後至同月底間之某日「小郭」歸還機車
    時，甲○○見「小郭」歸還之機車雖仍懸掛原「GYH-546 」
    號之車牌號碼，惟所歸還之機車車身（查係朱碧蓮所有之車
    身綠為色、車牌號碼「MCI-997 」號、引擎號碼SG30AA-100
    418 號之普通重型機車之車身，該車於98年8 月26日下午4
    時許，在臺北縣三峽鎮○○路與國光街口失竊），已變更為
    綠色、排氣管亦與本件原黑色車身中古重型機車有所差異，
    且鑰匙插入該機車電門發動之感覺，與本件原黑色車身中古
    重型機車之發動感覺，亦係有不同，可預見「小郭」所歸還
    之該機車（下稱本件朱碧蓮遭竊普通重型機車）應屬他人遭
    竊而改懸掛本件原黑色車身中古重型機車之車牌號碼之贓車
    ，如收受該機車將構成收受贓物之犯行，竟基於收受該機車
    縱屬贓車亦不違背其本意之收受贓物之不確定故意，仍於上
    開時地，自「小郭」收受該改懸掛車號牌號碼「GYH-546 」
    號之本件朱碧蓮遭竊普通重型機車騎用。嗣於98年9 月10日
    下午8 時30分許，甲○○騎乘上開機車，行經臺北縣五股鄉
    ○○○路與疏洪八路口，為警攔停臨檢發覺其係騎乘本件朱
    碧蓮遭竊普通重型機車，始查知上情。
三、公訴人上訴之意旨略以：被告於查獲當時，因未帶證件而冒
    名為「李宏明」，經檢察官聲請以簡易判決處刑，並由本院
    於98年10月19日以98年度簡字第8187號簡易判決處刑後，始
    發覺被告係冒名，並已由本院於98年11月18日裁定更正原簡
    易判決書所載之被告年籍（均詳如附件）。查以，而被告前
    有犯有多件竊盜、贓物前科，是原第一審簡易判決之量刑顯
    屬過輕，爰聲請撤銷原審判決改判處較重之刑罰。
四、按法官於有罪判決如何量處罪刑，甚或是否宣告緩刑，均為
    實體法賦予審理法官裁量之刑罰權事項，法官行使此項裁量
    權，自得依據個案情節，參酌刑法第57條所定各款犯罪情狀
    之規定，於法定刑度內量處被告罪刑；除有逾越該罪法定刑
    或法定要件，或未能符合法規範體系及目的，或未遵守一般
    經驗及論理法則，或顯然逾越裁量，或濫用裁量等違法情事
    之外，並不得任意指摘其量刑違法（最高法院80年台非字第
    473 號、75年台上字第7033號、72年台上字第6696號、72年
    台上字第3647號判例要旨參照）；且在同一犯罪事實與情節
    ，如別無其他加重或減輕之原因，下級審量定之刑，亦無過
    重或失輕之不當情形，則上級審法院對下級審法院之職權行
    使，原則上應予尊重（最高法院85年度台上字第2446號判決
    要旨參照）。
五、經查，本件被告雖有冒名應訊之不法情事，惟被告就本件如
    理由欄二所示之犯罪情節，前已經於警詢、偵訊及審理中供
    述明確，是原審依本件犯罪情節，量處如原審簡易判決所處
    之刑度，難認有何罪刑不相當之情形。公訴人雖以原審漏未
    正確審酌被告前案紀錄為由提起上訴，惟查，本案依被告之
    臺灣高等法院被告前案紀錄表，被告前係犯有以下之罪刑：
  (一)前因於94年8 月2 日犯收受贓物罪，經本院已94年度簡字第
    6000號刑事簡易判決判處拘役五十日，如易科罰金，以銀元
    三百元折算一日，於95年2 月3 日易科罰金執行完畢。
  (二)復因於97年5 月21日犯共同竊盜罪，經臺灣桃園地方法院以
    該院98年度審簡字第210 號刑事簡易判決判處有期徒刑三月
    ，如易科罰金，以新臺幣一千元折算一日，於98年9 月21日
    確定，依臺灣高等法院被告前案紀錄表記載係於98年12月22
    日入監並起算有期徒刑，指揮書執畢日為99年3 月21日。
  (三)又因於97年7 月2 日犯共同竊盜罪，經臺灣桃園地方法院以
    該院97年度訴字第901 號刑事判決判處有期徒刑五月，如易
    科罰金，以新臺幣一千元折算一日，於97年12月8 日確定，
    依臺灣高等法院被告前案紀錄表記載係於98年1 月22日入監
    並起算有期徒刑，指揮書執畢日為98年2 月12日。
  (四)再因於97年12月4 日犯竊盜罪，經本院以98年度簡字第2735
    號簡易判決處刑判處拘役五十五日，如易科罰金，以新臺幣
    一千元折算一日，於98年7 月13日確定，依臺灣高等法院被
    告前案紀錄表記載係於98年10月28日入監執行。
  (五)另因於97年12月10日犯竊盜罪二罪，經臺灣桃園地方法院以
    該院98年度桃簡字第1015號刑事簡易判決各判處有期徒刑二
    月、三月，並定其應執行刑為有期徒刑四月，如易科罰金，
    以新臺幣一千元折算一日，於98年12月15日確定。
    依上開被告前案紀錄情形，本件被告上開(三)所示之宣告刑雖
    似經執行完畢，惟該罪查係應與上開(二)所示之罪定其應執行
    刑，是被告並未有構成累犯之前科，而本件被告犯罪情節，
    查與其前所犯之贓物、竊盜犯行之犯罪情節有異，從而，本
    件如依被告上開前案紀錄，亦難認原審所量處之刑度有何不
    當之情形，是公訴人以原審量刑過輕為由提起上訴，請求撤
    銷改判，為無理由，應予駁回。
據上論斷，應依刑事訴訟法第455 條之1 第1 項、第3 項、第36
8 條，判決如主文。
本案經檢察官陳怡親到庭執行職務。
中    華    民    國    98    年    12    月    31    日
                  刑事第一庭審判長法  官  王復生
                                  法  官  連雅婷
                                  法  官  陳世旻
上列正本證明與原本無異。
不得上訴。
                                書記官  楊雅芳
中    華    民    國    99    年    1     月    11    日
【附件】
--------------------------------------------------------
臺灣板橋地方法院刑事裁定              98年度簡字第8187號
聲  請  人  臺灣板橋地方法院檢察署檢察官
被      告  甲○○（冒名李宏明）
                    男  30歲（西元1979年8月29日生）
                    護照號碼：X0000000號
                    住臺北縣樹林市○○路○段395號1樓
                  （現另案在臺灣臺北監獄臺北分監執行中）
上列被告因贓物案件，本院於民國98年10月19日所為之判決原本
及其正本，茲發現有誤，應更正如下：
    主  文
原判決之原本及其正本當事人欄關於如附表「更正前」之記載皆
應更正為如附表「更正後」所載；又主文欄暨事實及理由欄內關
於「李宏明」之記載均應更正為「甲○○」。
    事實及理由
一、按刑事判決文字，顯係誤寫，而不影響於全案情節與判決之
    本旨者，參照民事訴訟法第232 條第1 項之規定，由原法院
    依聲請或本於職權以裁定更正之，業經司法院大法官會議釋
    字第43號解釋在案。又按法院審判之被告，係檢察官所指刑
    罰權對象之人，起訴書所記載之被告姓名、年籍，一般固與
    審判中審理之人對象姓名年籍一致，惟若以偽名起訴，而審
    判之對象為真正之犯罪行為人確為檢察官所指被告之人，因
    刑罰權之客體同一，僅姓名年籍不同，其於審理中查明時，
    由法院逕行更正被告之姓名年籍；其於判決確定後始發現者
    ，亦由原法院裁定更正姓名年籍重行送達即可，但若依卷證
    資料及調查證據之結果，無法查出真正之犯罪行為人，並可
    確信起訴書所指被告並非真正犯罪行為之人，且無從更正被
    告之姓名年籍，自應就起訴書所指被告之人為有無犯罪行為
    之裁判，最高法院亦著有90年度臺非字第82號判決意旨可資
    參照。
二、經查，本件被告甲○○於民國98年9 月10日為警查獲後，於
    警詢時、偵查中及本院訊問時均冒用「李宏明」之名義，經
    檢察官提起公訴，並由本院訊問被告後，改依簡易判決處刑
    在案。惟移送機關臺北縣政府警察局蘆洲分局將被告指紋卡
    傳送內政部警政署刑事警察局後，經電腦比對結果確認被告
    指紋卡與該局檔存「甲○○」指紋卡相同，此有內政部警政
    署刑事警察局98年10月16日刑紋字第0980144844號函1 份在
    卷可稽，足認被告甲○○確有冒名「李宏明」之情事，本案
    犯罪行為人實為「甲○○」無訛。是本件因被告甲○○於警
    詢時、偵查中及本院訊問時均冒名應訊，致檢察官以偽名提
    起公訴，然檢察官所指為被告之人，乃為實際到庭應訊之人
    即真正之犯罪行為人甲○○，刑罰權之客體實屬同一，從而
    本件原判決之原本及其正本當事人欄如附表「更正前」之記
    載顯係如附表「更正後」記載之誤寫，主文欄暨事實及理由
    欄內關於「李宏明」之記載亦顯係「甲○○」之誤寫，而不
    影響全案情節與判決主旨，揆諸前揭說明，本院自得逕予裁
    定更正。至被告甲○○涉犯偽造文書罪嫌之部分，應由檢察
    官另行偵辦，附此敘明。
三、依刑事訴訟法第220 條，裁定如主文。
中    華    民    國    98    年    11    月    18    日
                  刑事第九庭    法  官    賴彥魁
上列正本證明與原本無異。
如不服本裁定，應於裁定送達後5 日內敘明抗告理由，向本院提
出抗告狀。
                                書記官    楊文祥
中    華    民    國    98    年    11    月    18    日
附表：
┌───┬──────────────────────┐
│更正前│李宏明  30歲（西元1979年7月29日生）         │
│      │        護照號碼：X0000000號                │
│      │        住臺北縣樹林市○○路○段395號1樓     │
├───┼──────────────────────┤
│更正後│甲○○（冒名李宏明）                        │
│      │        男  30歲（西元1979年8月29日生）     │
│      │        護照號碼：X0000000號                │
│      │        住臺北縣樹林市○○路○段395號1樓     │
│      │      （現另案在臺灣臺北監獄臺北分監執行中）│
└───┴──────────────────────┘
--------------------------------------------------------
臺灣板橋地方法院刑事簡易判決          98年度簡字第8187號
公  訴  人  臺灣板橋地方法院檢察署檢察官
被      告  李宏明  30歲（西元1979年7月29日生）
                    護照號碼：X0000000號
                    住臺北縣樹林市○○路○段395號1樓
上列被告因贓物案件，經檢察官提起公訴（98年度偵字第25228
號），因被告自白犯罪，本院認宜以簡易判決處刑，裁定改依簡
易程序，判決如下：
    主  文
李宏明收受贓物，處拘役伍拾日，如易科罰金，以新臺幣壹仟元
折算壹日。
    事實及理由
一、按第一審法院依被告在偵查中之自白或其他現存之證據，已
    足認定其犯罪之案件，檢察官依通常程序起訴，經法院訊問
    ，被告自白犯罪，認為宜以簡易判決處刑者，得不經通常審
    判程序，逕以簡易判決處刑，刑事訴訟法第449 條第2 項定
    有明文。查本件被告李宏明於本院訊問時自白犯罪，且依其
    他現存之證據，已足認定其犯罪，並經徵詢檢察官、被告之
    意見後，本院認宜以簡易判決處刑，爰裁定不經通常審判程
    序，逕以簡易判決處刑之，合先敘明。
二、本件除犯罪事實欄一第12行所載之「為警攔查而當場查獲，
    」後應補充「並扣得機車鑰匙1 支，」、證據部分應補充「
    被告於本院訊問時之自白」、「車號查詢重型機車車籍資料
    1 紙」外，其餘犯罪事實及證據均引用檢察官起訴書之記載
    （如附件）。
三、核被告所為，係犯刑法第349 條第1 項之收受贓物罪。爰審
    酌被告正值青年，不思正道取財，收受來路不明之贓物，助
    長財產犯罪之風氣，導致警方與被害人追索贓物之困難，兼
    衡被告之品行、生活狀況、智識程度、犯罪之動機、目的、
    手段、所收受贓物之價值、坦承犯行之犯罪後態度等一切情
    狀，量處如主文所示之刑，並諭知易科罰金之折算標準。至
    扣案之機車鑰匙1 支，被告固於警詢時供稱係其所有之物（
    見98年度偵字第25228 號偵查卷宗第9 頁），惟難認屬供犯
    本件收受贓物罪所用之物，爰不予宣告沒收，附此敘明。
四、依刑事訴訟法第449 條第2 項、第3 項、第454 條第2 項，
    刑法第349 條第1 項、第41條第1 項前段，刑法施行法第1
    條之1 第1 項、第2 項前段，逕以簡易判決處刑如主文。
五、如不服本判決，得自收受送達之日起10日內向本院提出上訴
    狀，上訴於本院第二審合議庭（須附繕本）。
中    華    民    國    98    年    10    月    19    日
                  刑事第九庭    法  官    賴彥魁
上列正本證明與原本無異。
如不服本判決，應於判決送達後10日內，向本院提出上訴書狀，
（均須按他造當事人之人數附繕本），「切勿逕送上級法院」。
                                書記官    楊文祥
中    華    民    國    98    年    10    月    19    日
--------------------------------------------------------
臺灣板橋地方法院檢察署檢察官起訴書
                                     98年度偵字第25228號
    被      告  李宏明  男  30歲（民國68年7月29日生）
                        住臺北縣樹林市○○路○段395號1樓
                        （在押）
                        護照號碼：X0000000號
上列被告因贓物案件，已經偵查終結，認應該提起公訴，茲將犯
罪事實及證據並所犯法條分敘如下：
        犯罪事實
一、李宏明前於民國92年間，向陳惠芠（另為不起訴處分）借得
    車號GYH-546 號普通重型機車（引擎號碼：SD25AB-109247
    號）騎用，復於98年2 月間，將上開機車借與綽號「小郭」
    之真實姓名年籍不詳之成年男子，李宏明明知「小郭」所歸
    還之懸掛車號GYH-546 號普通重型機車乙輛（引擎號碼SG30
    AA-100418 號，原係懸掛車牌號碼MCI-997 號車牌），係來
    源不明之贓物（該機車係朱碧蓮所有，由丙○○使用，於98
    年8 月26日下午4 時許，在臺北縣三峽鎮○○路與國光街口
    失竊），竟基於收受贓物之犯意，於98年8 月底，臺北縣鶯
    歌鎮○○○路附近之鐵軌旁，向「小郭」收受而持有。嗣李
    宏明於98年9 月10日下午8 時30分許，騎乘上開機車，行經
    臺北縣五股鄉○○○路與疏洪八路口，為警攔查而當場查獲
    ，始知上情。
二、案經丙○○訴由臺北縣政府警察局蘆洲分局移送偵辦。
        證據並所犯法條
一、訊據被告李宏明對上開犯罪事實坦承不諱，核與告訴人丙○
    ○指述相符，並有臺北縣政府警察局蘆洲分局搜索扣押筆錄
    、扣押物品目錄表、贓物認領保管單、臺北縣政府警察局車
    輛尋獲電腦輸入單各1份及現場照片2紙在卷可憑，被告犯嫌
    洵堪認定。
二、核被告所為，係犯刑法349條第1項之收受贓物罪嫌。移送意
    旨另以：被告李宏明意圖為自己不法之所有，於98年8 月26
    日下午4 時許，在臺北縣三峽鎮○○路與國光街口，竊取告
    訴人丙○○所使用之車牌號碼MCI-997 號普通重型機車，因
    認被告涉有刑法第320 條第1 項之竊盜罪嫌。按犯罪事實應
    依證據認定之，無證據不得認定犯罪事實，刑事訴訟法第15
    4 條第2 項定有明文。次按認定不利於被告之事實，須依積
    極證據，苟積極證據不足為不利於被告事實之認定時，即應
    為有利於被告之認定，更不必有何有利之證據，最高法院30
    年上字第816 號判例可資參照。訊據被告李宏明堅決否認有
    何竊盜犯行。經查：移送意旨認被告李宏明涉犯竊盜罪嫌，
    無非以車籍作業系統查詢認可資料乙紙及告訴人丙○○之指
    述為其主要依據，惟告訴人之指訴及車籍作業系統查詢認可
    資料僅能證明告訴人於何時何地發現其機車遭竊之事實，尚
    不足對被告為有罪之認定，無法積極證明被告有何竊盜之犯
    行，自不能僅憑告訴人之機車遭竊及被告持有該機車之客觀
    事實，據以推論被告有竊盜之犯行。此外，復查無其他積極
    證據足認被告有報告意旨所指之竊盜犯行，應認被告此部分
    罪嫌不足，惟此部分與前開提起公訴部分為同一事實，爰不
    另為不起訴處分，附此敘明。
三、依刑事訴訟法第251 條第1 項提起公訴。
    此  致
臺灣板橋地方法院
中    華    民    國    98    年    10    月    1     日
                              檢  察  官   乙○○
以上正本證明與原本無異
中    華    民    國    98    年    10    月    2     日
                              書  記  官

司法院資訊處製作；財團法人民間司法改革基金會備份。
